# 请教陈老师股权收购会计处理

提问人：jackzhou 时间：2011-01-31 15:04:15
请教陈老师：A集团公司权益法核算的B公司（A公司持有25%股权）收购C公司（C公司是A集团公司控股子公司甲公司的控股公司，甲公司持有C公司51%股权）20%股权。所有公司均执行新会计准则。上述股权转让发生在 2010 年 6 月末，请问 2010 年 12 月 31 日A集团公司如何编制个别财务报表和合并会计报表。

回答人：chenyiwei
假设：（ 1 ）A仅对B具有重大影响；（ 2 ）B所收购的C20％股权是向C的除了甲公司以外的其他股东收购的，即A的合并范围内的企业并没有出售所持的C的股权给B。则在此情况下，无论是A的个别报表还是合并报表，都无需作为收购少数股权进行处理（联营企业所持有的子公司股权不能视为本合并集团所持有的子公司股权，仍作为少数股权看待）。无论A的合并报表层面还是个别报表层面，都只需按照B的账务处理对B的净资产、净利润的影响相应进行权益法核算即可。

回答人：chenyiwei
回复 藤椅 王湘飞 的帖子我理解并无不恰当之处。该联营企业所持的子公司股权不视为本合并集团所持子公司股权，而是仍然视作少数股权。因此计量基础可以不一致。